【裁判字號】    88,簡上,172
【裁判日期】    890112
【裁判案由】    違反就業服務法
【裁判全文】
臺灣高雄地方法院刑事判決                        八十八年度簡上字第一七二號
    上  訴  人
    即  被  告  甲○○
右列上訴人因違反就業服務法案件，不服本院八十八年度鳳簡字第六八一號中華民國
八十八年十一月一日第一審簡易判決（聲請簡易判決處刑案號：台灣高雄地方法院檢
察署八十八年度偵字第二二六三六號），提起上訴，本院管轄之第二審合議庭判決如
左：
    主  文
上訴駁回。
甲○○緩刑貳年。
    事實及理由
一、本案經本院審理結果，認第一審判決認事用法及量刑均無不當，應予維持，並引
    用第一審判決書記載之事實、證據及理由。（如附件）
二、上訴人即被告甲○○上訴意旨固矢口否認有違法僱用泰國人ＴＨＡＴＡＮＡ  Ｊ
    ＡＫＫＲＡＰＨＡＮ之事實，並舉證人黃進順到庭以實其說，然查右揭事實，業
    據被告在警訊時供承不諱，並據其在偵查中供稱：有帶該ＴＨＡＴＡＮＡ  ＪＡ
    ＫＫＲＡＰＨＡＮ到工地，並丟六塊木板下來，ＴＨＡＴＡＮＡ  ＪＡＫＫＲＡ
    ＰＨＡＮ檢到貨車上等語（八十八年九月二十二日偵查筆錄），核與證人ＴＨＡ
    ＴＡＮＡ  ＪＡＫＫＲＡＰＨＡＮ在警訊時所證述：自八十八年九月八日上午十
    時開始在工地內，為被告從事搬板模之工作，至同日十一時三十分許，為警查獲
    等語相符，且該證人所述之警訊筆錄，確由訊問時在場之翻譯方巧玉翻譯後再經
    證人簽名者，有警訊筆錄可憑，該證人所為證述自堪信為實在。又證人黃進順固
    到庭結證稱被告僅係帶ＴＨＡＴＡＮＡ  ＪＡＫＫＲＡＰＨＡＮ去玩云云，然被
    告何以不帶ＴＨＡＴＡＮＡ  ＪＡＫＫＲＡＰＨＡＮ前往四處觀光賞玩，反帶至
    工地？又被告縱先帶其觀光，於抵達工地後，臨時僱請其違法工作，黃進順豈能
    得知？故該證人黃進順所為之證言，仍難為被告有利之認定至明。被告所辯，顯
    難採信。上訴意旨仍執陳詞，空言否認犯罪及量刑過重云云，為無理由，應予駁
    回。
三、查上訴人即被告前未曾受有期徒刑以上刑之宣告，有臺灣高雄地方法院檢察署刑
    案資料查註紀錄表及本院全國前案紀錄表可參，其僅臨時僱用外勞工作二小時，
    所犯情節尚輕，其再受本件偵審程序及科刑宣告之教訓，當知警惕，信無再犯之
    虞，本院認前開所宣告之刑，以暫不執行為適當，爰併予宣告緩刑二年，用啟自
    新。
據上論斷，應依刑事訴訟法第四百五十五條之一第一項、第三百六十八條、第三百七
十一條，刑法第七十四條第一款，判決如主文。
中    華    民    國    八十九    年        一      月        十二      日
                                  臺灣高雄地方法院刑事庭
                                      審判長法官  蘇 秋 津
                                            法官  李 昭 彥
                                            法官  林 水 城
右正本證明與原本無異。
如不服本判決，應於判決送達後十日內，向本院提出上訴狀。
                                          書記官  李 文 廣
中    華    民    國    八十九    年        一      月        十二      日


司法院資訊處製作；財團法人民間司法改革基金會備份。
